臺灣臺中地方法院刑事判決　　　　　　　　　　　　九十一年度易字第二八一三號
　　公　訴　人　臺灣臺中地方法院檢察署檢察官
　　被　　　告　乙○○
右列被告因傷害案件，經檢察官提起公訴（九十一年度偵字第五一四０號），本院判
決如左：
    主  文
乙○○傷害人之身體，處罰金參佰元，如易服勞役，以參佰元折算壹日。
    事  實
一、乙○○與丙○○均在臺中市○區○○里○○街二十九號前擺設攤位，以販售衣服
    為業，二人攤位緊鄰，於民國九十一年一月二十四日上午，乙○○因故離開攤位
    ，委請妹妹甲○○代為看顧店面，於同日上午十一時許，甲○○與丙○○因為某
    不詳人士將丙○○所擺設之人偶模特兒不慎弄倒，雙方遂起口角爭執，適乙○○
    自外返回該攤位前，見狀，對丙○○口出「要吵回妳的攤位吵」，丙○○猶仍無
    返回攤位之意願，乙○○遂基於傷害人身體之故意，以手推丙○○左肩，丙○○
    因此退回其所營攤位前，導致丙○○受有左上臂瘀傷一公分乘以一公分之傷勢。
二、案經丙○○訴由臺中市警察局第三分局報請臺灣臺中地方法院檢察署檢察官偵查
    起訴。
    理  由
一、訊據被告乙○○對於在右開時地，曾以手推告訴人丙○○之事實不諱，惟矢口否
    認有何傷害犯行，辯稱：伊只是以手輕推告訴人回其攤位，告訴人未曾跌倒，豈
    可能受傷，且事後告訴人立即以鐵架毆打伊腳致流血受傷，基於息事寧人，才未
    前往驗傷，伊並無傷害犯行云云。惟查，右開事實，業據告訴人於警、偵訊及本
    院審理期間指訴綦詳，復有行政院衛生署臺中醫院（下簡稱臺中醫院）出具之診
    斷證明書一紙附卷可稽；證人即被告之妹甲○○於檢察官偵訊及本院審理時亦證
    稱：當時伊先與告訴人起口角爭執，被告返回攤位，問明原因後，就要求告訴人
    返回其攤位，因為告訴人拒絕，被告遂順手推告訴人回去，被告是在正前方推告
    訴人胸部，告訴人有退幾步等詞；證人陳丁○○於本院審理時經隔離訊問後，具
    結證稱：剛開始只有甲○○與告訴人起口頭爭執，是告訴人跑過來甲○○這一邊
    ，伊有叫她們不要吵，後來被告回來，有看到被告推告訴人，要她回去她的攤位
    等語；被告對於案發當時確實有以手推告訴人身體一情復不爭執，且觀卷附診斷
    證明書上記載告訴人受有「左上臂瘀傷一公分乘以一公分」之傷勢，並非嚴重；
    而被告身材較告訴人高大，業經本院當庭勘驗屬實，雖被告身為一名女姓，然其
    得以推動告訴人，使得告訴人往後退幾步，致返回其原本攤位，自有相當力道；
    而告訴人係於案發當日上午十一時許受傷後，於當日近十四時許即前往臺中醫院
    就診，有告訴人於提起刑事附帶民事訴訟狀附門診收據載明「收款日期九十一年
    一月二十四日十四時十九分四十七秒」一情可明，告訴人前往醫院就診時間距離
    本案傷害發生時間相近，堪認告訴人所受傷勢確實由被告手推導致。被告前開辯
    解顯無可採。本件事證業臻明確，被告犯行至堪認定。至公訴人起訴事實雖認定
    被告毆打告訴人，致其另受有「左下肢瘀傷之傷害」一情，然觀告訴人於刑事附
    帶民事訴訟所提出之臺中醫院九十一年一月二十四日診斷證明書，其上僅載明「
    左上臂瘀傷一公分乘以一公分」傷害，於本案提出刑事告訴時，提出該院同日診
    斷證明書則多載明「左下肢兩處瘀傷零點七公分乘以零點七公分、二點五公分乘
    以二點五公分」之傷勢，明顯不符；且告訴人於警、偵訊及本院審理時均一再指
    稱被告係以手推打伊多下，並未提及被告有傷害其餘身體各部位，於本院審理時
    則指述：被告只有毆打伊左肩，另外膝蓋也有受傷，但被告並未毆打此部分，傷
    勢何來伊也不清楚等詞；而該左下肢瘀傷僅二處，面積範圍不大，稍微碰撞皆有
    可能導致，告訴人不慎撞及它物而不自知，因而產生上開瘀傷，不無可能；是告
    訴人左下肢瘀傷是否被告手推之行止使然，仍有合理懷疑，在無其他積極證據顯
    示該傷勢亦為被告造成前，僅憑告訴人前開瑕疵之指訴，自難認定該傷勢亦為被
    告手推之舉動所導致，併此敘明。
二、核被告所為，係犯刑法第二百七十七條第一項傷害罪。告訴人雖堅稱被告係與證
    人甲○○共同傷害伊，致其受傷云云，然均為被告及證人甲○○堅詞否認，證人
    陳丁○○亦僅證述有見到告訴人與甲○○起爭執，及被告手推告訴人之情，並未
    見聞證人甲○○有聯手毆打告訴人之舉。而觀告訴人係指稱：當時證人甲○○先
    打伊左肩四至六下，被告回來後，二人遂聯合一起毆打伊左肩五、六下，伊為自
    我防衛，遂拿起伊的模特兒衣架摔在地上一情；其所舉證人徐戊○○經本院隔離
    訊問後，雖亦證稱：甲○○、被告都很高大，甲○○先毆打告訴人左肩至少五、
    六下，告訴人沒有機會還手，被告回來後，姊妹二人一起毆打告訴人左肩，導致
    告訴人差一點兒跌下去，之後伊就回攤位，並不知道告訴人有無拿鐵架或模特兒
    出來，伊攤位就在告訴人攤位隔壁，伊攤位都可以清楚地看到告訴人及被告的攤
    位等詞。然均為被告否認，辯稱：當時證人徐戊○○當時並不在現場之語；且證
    人徐戊○○所擺設攤位既然位於告訴人隔壁，位置相近，何以證人徐戊○○僅看
    到被告與證人甲○○聯手毆打告訴人之舉動，對於告訴人隨即而來之摔模特兒行
    止卻未曾見聞。再者，被告身高一百六十五公分、體重六十公斤，證人甲○○身
    高一百六十七公分、體重六十一公斤，為被告所直承，告訴人甚為嬌小，自外觀
    言，被告或證人甲○○任何一人均較告訴人為高大，如告訴人及證人徐戊○○所
    述先由證人甲○○毆打告訴人左肩五、六下，繼而由被告與證人甲○○共同續行
    毆打其左肩五、六下，則告訴人左肩、左上臂勢必受有嚴重瘀傷，甚至倒下，然
    告訴人卻僅受有「左上臂瘀傷一公分乘以一公分」之輕微傷勢，僅往後退而未曾
    跌倒，自與告訴人及證人徐戊○○所述顯然不合，是告訴人此部分指訴實無可採
    ，證人徐戊○○上開證詞亦不足為有利於告訴人之認定，本案仍認定被告一人罹
    犯本案，較與現有事證相符，附此陳明。爰審酌被告與告訴人均係中年婦女，均
    以擺設攤位販售衣服為業，不知敦親睦鄰，相處和樂，僅為小事而起口角爭執，
    被告出手推告訴人致其受傷，固有不是，惟犯後業已坦承部分犯行，且告訴人所
    受傷勢並非嚴重等一切情狀，量處如主文所示之刑，並諭知易服勞役之折算標準
    。
據上論斷，應依刑事訴訟法第二百九十九條第一項前段，刑法第二百七十七條第一項
、第四十二條第二項，罰金罰鍰提高標準條例第一條前段、第二條，判決如主文。
中      華      民      國      九十一      年    十二    月    二十四  日
                                        法  官    賴  妙  雲
右正本證明與原本無異。
如不服本判決，應於送達後十日內向本院提出上訴狀 （須附繕本） ，上訴於台灣高等
法院台中分院。
                                        書記官
中      華      民      國      九十一      年    十二    月    二十四  日
附錄論罪科刑法條
刑法第二百七十七條第一項
第  277 條  傷害人之身體或健康者，處三年以下有期徒刑、拘役或一千元以下罰金。
            犯前項之罪因而致人於死者，處無期徒刑或七年以上有期徒刑；致重傷者
            ，處三年以上十年以下有期徒刑。
